【裁判字號】    90,易,79
【裁判日期】    900315
【裁判案由】    毒品危害防制條例
【裁判全文】
臺灣臺南地方法院刑事判決                              九十年度易字第七九號
    公  訴  人  臺灣台南地方法院檢察署檢察官
    被      告  甲○○
右列被告因違反毒品危害防制條例案件，經檢察官提起公訴（八十九年度營偵字第三
八九號），本院判決如左：
      主  文
甲○○施用第二級毒品，累犯，處有期徒刑捌月。
      事  實
一、甲○○曾於民國八十八年間因侵占罪，經台灣雲林地方法院判處有期徒刑四月確
    定，於八十九年七月二十二日執行完畢。另因施用第二級毒品，經本院於八十九
    年二月二十二日以八十九年度易字第二八四號判處有期徒刑七月，於八十九年四
    月二十七日確定，再因施用毒品案件，經本院於八十八年十一月二十五日以八十
    八年度毒聲字第三三六九號裁定令入戒治處所施以強制戒治，嗣於八十九年五月
    十八日以八十九年度毒聲字第一五二五號裁定停止戒治，所餘戒治期間付保護管
    束。詎甲○○未知悔改，復於八十九年九月二十九日或前三、四日內，在台南市
    ○○路三十號居所，再度施用第二級毒品安非他命，為台灣台南地方法院檢察署
    觀護人於八十九年九月二十九日採其尿液送驗結果，有甲基安非他命陽性反應，
    而知悉上情。
二、案經臺灣臺南地方法院檢察署觀護人告發該署檢察官偵查起訴。
    理  由
一、右開事實，業經被告甲○○自白不諱，且有尿液檢體監管紀錄表、長榮管理學院
    檢驗報告各一份附卷可稽，復按安非他命經投與人體後，約百分之七十於二十四
    小時內自尿中排出，約百分之九十於九十六小時內，自尿中排出，其吸食時間距
    採集時間最長不會超過四日，已據行政院衛生署藥物食品檢驗局於八十一年二月
    八日以（八一）藥檢壹字第一一五六號函敘明白，足認被告於尿液送檢驗前第四
    日內某時確有前揭吸食安非他命之犯行，其施用毒品犯行應堪認定。又被告曾因
    施用第二級毒品，經本院於八十九年二月二十二日以八十九年度易字第二八四號
    判處有期徒刑七月，於八十九年四月二十七日確定，再因施用毒品案件，經本院
    於八十八年十一月二十五日，以八十八年度毒聲字第三三六九號裁定令入戒治處
    所施以強制戒治，嗣於八十九年五月十八日以八十九年度毒聲字第一五二五號裁
    定停止戒治，所餘戒治期間付保護管束之事實，亦有本院八十九年度易字第二八
    四號判決、八十八年度毒聲字第三三六九號裁定各一份在卷可佐。至於被告辯稱
    ：伊於停止戒治付保護管束期間所犯施用毒品，不應再判刑云云。惟按犯毒品危
    害防制條例第十條之罪者，經觀察、勒戒後，無繼續施用毒品傾向，經檢察官為
    不起訴處分，五年內三犯者，不適用由檢察官應先將被告送勒戒處所觀察、勒戒
    之規定，但應由檢察官聲請法院裁定先入戒治處所施以強制戒治，此為毒品危害
    防制條例第二十條第三項、第二十三條第二項規定甚明。又依上前述規定，予以
    自新之機會後五年內，若再施用毒品經觀察、勒戒後，有繼續施用之傾向者，則
    依一般刑事訴訟程序處理，此亦為毒品危害防制條例第二十條第三項之立法理由
    所載述。查本件被告前因施用毒品案件，經檢察官二次聲請將被告送觀察、勒戒
    後，均因無繼續施用毒品傾向，經檢察官為不起訴處分，復於五年內再施用第二
    級毒品，經本院判處有期徒刑七月，已如前述，其再為本件施用毒品之犯行，已
    是第四次犯毒品危害防制條例第十條之罪，揆諸前揭條文及立法理由說明，本件
    自應依一般刑事訴訟案件程序處理，而被告確於五年內再犯毒品危害防制條例第
    十條之罪，已如前述，本件罪證明確，應予依法論科。
二、按安非他命係第二級毒品，毒品危害防制條例第二條第一項第一款定有明文。核
    被告施用安非他命之犯行，係犯毒品危害防制條例第十條第二項之施用第二級毒
    品罪。被告施用第二級毒品前後之持有毒品行為應為高度之施用行為所吸收，不
    另論罪。查被告於八十八年間因侵占罪，經台灣雲林地方法院判處有期徒刑四月
    確定，於八十九年七月二十二日執行完畢，有台灣高等法院被告全國前案紀錄表
    一份在卷可按，其於五年以內再犯本件有期徒刑以上之本罪，為累犯，依刑法第
    四十七條規定，加重其刑。爰審酌被告曾因施用安非他命而受矯正多次，竟於短
    期內再施用安非他命，然其本質仍屬「病犯」，僅戕害其自身身心，尚未生巨大
    危害於整體社會，及其犯罪之動機、目的、手段、其品行智識程度、生活狀況、
    犯罪後態度等一切情狀，量處如主文所示之刑，以資懲儆。
據上論斷，應依刑事訴訟法第二百九十九條第一項，毒品危害防制條例第十條第二項
，刑法第十一條前段、第四十七條，判決如主文。
中    華    民    國        九十    年      三        月      十五      日
                              臺灣臺南地方法院刑事第一庭
                                  法  官  謝瑞龍
右正本證明與原本無異。
如不服本判決，應於判決送達後十日內向本院提出上訴狀( 應附繕本 )。
                                  書記官  劉岳文
中    華    民    國        九十    年      三        月      十五      日
附錄本案論罪科刑法條全文：
毒品危害防制條例第十條第二項：
施用第二級毒品者，處三年以下有期徒刑。


司法院資訊處製作；財團法人民間司法改革基金會備份。
